【裁判字號】    95,易緝,22
【裁判日期】    950731
【裁判案由】    偽造文書等
【裁判全文】
臺灣屏東地方法院刑事判決              95年度易緝字第22號
公  訴  人  臺灣屏東地方法院檢察署檢察官
被      告  乙○○
                    （
上列被告因偽造文書等案件，經檢察官提起公訴（94年度偵字第
4877號），茲因被告就被訴事實為有罪之陳述，經告知簡式審判
程序意旨，並聽取公訴人及被告之意見後，本院合議庭裁定由受
命法官獨任依簡式審判程序審理，判決如下：
    主  文
乙○○行使偽造之私文書，處有期徒刑壹年貳月。
    事  實
一、乙○○基於偽造並行使偽造私文書，及意圖為自己不法所有
    而竊盜、詐欺取財之犯意，於民國92年8 月1 日，向不知情
    之高仙壽輾轉購得潘麗雲所有，因車禍撞毀之車號7088-FD
    號自用小貨車（車身號碼00000000號、引擎號碼4G63R06398
    9 號），並於92年8 月11日至高雄市○○○路1041巷附近路
    旁，徒手竊取同型之國泰人壽保險股份有限公司所有、由甲
    ○○使用之車號8823-GQ 號自用小貨車（車身號碼00000000
    ），移往其承租位於屏東縣枋寮鄉○○○道路旁蓮霧園內，
    將上開已經撞毀車輛之車身號碼、引擎號碼、號牌，分別以
    翻刻方式偽造及改懸其上，旋於92年8 月23日開往臺東市○
    ○○路198 號，鄭春城經營之保養廠求售，致鄭春城誤以為
    有合法來源車輛而陷於錯誤，以新臺幣（下同）38萬元買下
    後，於92年8 月27日再以40萬元之價格售予不知情之陳輝宗
    。嗣警方因上開撞毀車輛仍有買賣移轉紀錄起疑而循線查獲
    。
二、案經屏東縣警察局屏東分局報告臺灣屏東地方法院檢察署檢
    察官偵查起訴。
    理  由
一、證據能力方面：本件被告乙○○所犯係死刑、無期徒刑、最
    輕本刑為3 年以上有期徒刑以外之罪，已經被告就被訴事實
    為有罪之陳述，經本院聽取當事人之意見後，依刑事訴訟法
    第273 條之1 第1 項之規定，裁定進行簡式審判程序。又本
    件卷內之人證、物證、書證等證據，依同法第273 條之2 規
    定，不受第159 條第1 項關於傳聞法則規定之限制，依法均
    有證據能力，合先敘明。
二、訊據被告乙○○於本院審理時，對其前揭犯罪事實自白不諱
    ，核與證人高仙壽、潘麗雲、鄭春城、陳輝宗、甲○○於警
    詢中之證述相符，並有汽車買賣合約書1 份、贓物認領保管
    單1 紙、失竊、損毀車輛及電解還原照片共10幀在卷可參，
    被告乙○○自白前開犯行，堪認與事實相符。本件被告犯罪
    事證已臻明確，應依法論科。
三、查車身號碼與引擎號碼，係表示製造工廠及出廠時期之標誌
    ，依刑法第220 條第1 項規定，以私文書論。核被告乙○○
    所為，係犯刑法第216 條、第210 條行使偽造私文書罪、第
    320 條第1 項竊盜罪、第339 條第1 項詐欺取財罪。其中刑
    法第320 條第1 項竊盜罪、第339 條第1 項詐欺取財罪法定
    刑關於罰金之規定，依94年2 月2 日修正公布，並於被告行
    為後自95年7 月1 日起施行之刑法第33條第5 款規定：「罰
    金：新臺幣1,000 元以上，以百元計算之。」較諸修正前刑
    法第33條第5 款為「罰金：1 元以上。」之規定，並未較有
    利於被告，依刑法第2 條第1 項前段規定，就法定刑關於罰
    金部分之適用，應依行為時之法律即修正前刑法第33條第5
    款之規定。被告乙○○偽造私文書復持以行使，其偽造之低
    度行為為行使之高度行為所吸收，不另論罪。又被告乙○○
    上開行使偽造私文書、竊盜及詐欺取財3 罪間有方法目的之
    牽連關係，雖94年2 月2 日修正公布之刑法於被告乙○○為
    前開行為後，已自95年7 月1 日施行，修正後刑法並已刪除
    第55條關於牽連犯部分之規定，比較被告行為時即修正前刑
    法之規定，所犯應從一重之罪處斷；若適用修正後刪除牽連
    犯規定之結果，所犯上開各罪應論以數罪，是修正後規定並
    未較有利於被告，依刑法第2 條第1 項規定，應適用行為時
    之法律即修正前刑法第55條牽連犯之規定，從1 刑度較重者
    ，即行使偽造私文書罪處斷。
四、爰審酌被告乙○○之年齡、品行、智識程度、犯罪動機、犯
    罪手段、所得財物之價值、對於法益侵害之程度。其為58年
    6 月8 日出生、受有國中畢業教育程度、業工之人，有年籍
    等資料在卷可稽，於本件犯罪時年34歲，正值青壯，竟不思
    進取，為求不勞而獲竟竊取他人之物，並偽造車輛辨識特徵
    而出售移禍他人。又其前因違反槍砲彈藥刀械管制條例案件
    ，經臺灣高等法院高雄分院79年度上易字第237 號判處有期
    徒刑1 年6 月確定（原審本院79年度易字第322 號判決），
    嗣與另案犯贓物罪經法院判處有期徒刑8 月確定部分，經裁
    定應執行有期徒刑2 年，再經裁定依中華民國80年罪犯減刑
    條例減為有期徒刑1 年4 月，於80年1 月14日入監執行，90
    年8 月6 日期滿出監執行完畢；嗣又因連續加重竊盜案件，
    經臺灣高等法院臺南分院以92年度上易字第679 號判處有期
    徒刑3 年確定，尚未執行，有臺灣高等法院被告前案紀錄表
    、臺灣屏東地方法院檢察署刑案資料查註紀錄表及判決書各
    1 份在卷可按，素行不良。並審酌其竊得財物為自用小貨車
    1 輛之價值、以偽造引擎、車身號碼而使人陷於錯誤以銷贓
    之方式，及其犯罪後態度等一切情狀，量處如主文所示之刑
    ，以資儆懲。
據上論斷，應依刑事訴訟法第273 條之1 第1 項，刑法第2 條第
1 項前段、第216 條、第210 條、第320 條第1 項、第339 條第
1 項、94年2 月2 日修正公布前刑法第55條，罰金罰鍰提高標準
條例第1 條前段，判決如主文。
本案經檢察官鍾仁松到庭執行職務
中    華    民    國    95    年    7     月    31    日
                刑事第二庭    法  官  陳松檀
右正本證明與原本無異。
如不服本判決應於收受本判決後送達後10日內向本院提出上訴書
狀，其未敘述上訴理由者，並得於提起上訴後10日內向本院補提
理由書狀（均須按他造當事人之人數附繕本）「切勿逕送上級法
院」
中    華    民    國    95    年    7     月    31    日
                              書記官  林祥玉
附錄本判決論罪之法條：
中華民國刑法第216條
行使第 210 條至第 215 條之文書者，依偽造、變造文書或登載
不實事項或使登載不實事項之規定處斷。
中華民國刑法第210條
偽造、變造私文書，足以生損害於公眾或他人者，處5 年以下有
期徒刑。
中華民國刑法第320 條
意圖為自己或第三人不法之所有，而竊取他人之動產者，為竊盜
罪，處5 年以下有期徒刑、拘役或五百元以下罰金。
意圖為自己或第三人不法之利益，而竊佔他人之不動產者，依前
項之規定處斷。
前二項之未遂犯罰之。
中華民國刑法第339條
意圖為自己或第三人不法之所有，以詐術使人將本人或第三人之
物交付者，處5 年以下有期徒刑、拘役或科或併科1 千元以下罰
金。
以前項方法得財產上不法之利益或使第三人得之者，亦同。
前二項之未遂犯罰之。


司法院資訊處製作；財團法人民間司法改革基金會備份。
